# 对被投资企业不再具有重大影响的会计处理

提问人：yuanlihui 时间：2020-07-29 18:33:00
请教陈版，公司A在上市公司B和非上市公司C的投委会参与决策具有重大影响，A入账长投进行处理，但当不再具有重大影响时，是否可以转为可供，转为可供的话按公允价值入账，那非上市公司C的公允价值如何确定？

回答人：chenyiwei
在确定丧失重大影响时，应转为金融资产核算，核算方法转换的会计处理按照《企业会计准则第 2 号——长期股权投资（ 2014 年修订）》第十五条第一款规定执行。
非上市公司股权的公允价值需依据《企业会计准则第 39 号——公允价值计量》的规定，采用适当的估值技术（如收益法、市场法等）确定。建议就此问题咨询评估方面的专业人士。